# 外币报表折算

提问人：zico9999 时间：2012-10-15 09:12:39
请教：外币报表折算时，汇率是按照国外银行的参考汇率还是按照境内人们银行的中间牌价？

回答人：chenyiwei
回复 zico9999 的帖子
按照你说的情况，此时的汇兑差额不应计入长期股权投资成本中。该项汇兑差额出现于货币兑换（以人民币购汇）的过程中，应当作为已实现的汇兑损益直接计入母公司当期的损益（财务费用）中，不能资本化计入长期股权投资价值中。

提问人：zico9999 时间：2012-10-15 20:44:21
陈版：实际情况是银行放贷为RMB，然后汇款出境时银行自动按照其购汇汇率算成相应的美元，然后汇给境外子公司连美元户都没开这样也要把折算差额计入当期损益吗？

回答人：chenyiwei
原理相同，货币兑换环节（人民币贷款兑换为美元汇出）中发生的汇兑损益不能资本化。

提问人：airbit 时间：2012-11-01 10:10:56
回复 chenyiwei 的帖子
陈版，您好！
外币报表折算时除了权益类科目外，一般都以现行汇率折算。 国内集团公司的境外子公司再投资到境内孙公司，境外子公司的长投也按现行汇率折算？抵消的差额作为汇兑损益还是外币报表折算差额？ 能否以历史汇率来折算境外子公司对境内孙公司的长投？谢谢！

回答人：chenyiwei
单就境外子公司自身的报表折算而言，长期股权投资也是他的一项资产，应按照一般的资产折算汇率确定原则，按现行汇率折合。合并报表层面的差额确认为外币报表折算差额，计入其他综合收益。